# 对外捐赠计入营业外外支出，非经常损益的时候是否应该考虑所得税的影响？

提问人：baby- 时间：2017-10-17 12:49:43
请教陈版！如果本期对外捐赠 100 万，计入营业外支出，捐赠在所得税汇算时不超过利润总额12%的部分是可以税前扣除的，有点搞混了，那该笔捐赠在计算非经常损益的时候是否应该考虑所得税的影响？@chenyiwei

回答人：chenyiwei
应考虑其所得税影响，其所得税影响=与该捐赠金额直接相关的额外所得税抵减金额。（即，如果该项捐赠支出因不属于公益性捐赠或者超限额等原因没有在税前扣除，则其非经常性损益的所得税影响为零）